臺灣高雄地方法院民事判決
111年度雄簡字第513號
原      告  吳定澍  
被      告  紀培中  

上列當事人間損害賠償(交通)事件，本院民國111年5月9日辯論
終結，判決如下：
    主  文
被告應給付原告新臺幣12,742元及自民國111 年1 月25日起至清
償日止按週年利率百分之5 計算之利息。
原告其餘之訴駁回。
訴訟費用新臺幣由被告負擔百分之4，餘由原告負擔。
本判決第1項得假執行。但被告以新臺幣12,742元為原告預供擔
保後得免為假執行。
    事實及理由
一、原告主張：被告於民國109年8月5日14時8分許騎乘機車沿高
    雄市苓雅區輔仁路由南往北方向行駛至接近輔仁路與武廟路
    口時，欲左轉至武廟路遂駛入來車道，適有原告騎乘車牌號
    碼000-0000號普通重型機車(下稱系爭機車)沿輔仁路由北往
    南方向行駛至該路口而發生碰撞，因此人車倒地，原告受有
    左額擦挫傷併頭暈、左足擦挫傷等傷害，受有醫療費用新臺
    幣（下同）600元、慰撫金30,000元及系爭機車維修費15,52
    0元之損害，爰依侵權行為法律關係提起本件訴訟。並聲明
    ：被告應給付原告316,120元及自起訴狀繕本送達翌日起至
    清償日止按週年利率百分之5 計算之利息。
二、被告則以：兩造固有發生事故，但原告沒有人車倒地，兩造
    在旁邊等警察時，有其他人發生事故波及到原告，對於醫療
    費用沒有意見，但慰撫金請求有意見，系爭機車維修費不應
    該由被告負擔，因為其他人有撞到系爭車輛等詞置辯。並聲
    明：原告之訴駁回
三、按左轉彎時，行至交岔路口中心處左轉，不得占用來車道，
    道路交通安全規則第102條第1項第5款定有明文。原告主張
    上情，業據被告於道路交通事故現場圖中自陳並簽名係以駛
    入對向輔仁路由北往南車道方式左轉武廟路( 見本院卷第53
    頁)，而原告沿輔仁路由北往南車道方向直行而來，自無違
    反行車規則，足認本件事故發生係被告駛入來車道所致，故
    原告主張應由被告負肇事責任，自屬有據。
四、次按因故意或過失，不法侵害他人之權利者，負損害賠償責
    任，民法第184 條第1 項前段定有明文。次按不法侵害他人
    之身體或健康者；不法侵害他人之身體、健康、名譽、自由
    、信用、隱私、貞操，或不法侵害其他人格法益而情節重大
    者，被害人雖非財產上之損害，亦得請求賠償相當之金額，
    同法第195 條第1 項規定甚明。被告就本件事故發生為有過
    失，自應就原告所受損害負賠償責任。茲就原告所得請求之
    金額，分述如下：
  ⒈醫療費用：原告主張因系爭事故支出醫療費用600元，業據其
    提出診斷證明書及費用收據為證( 見本院卷第15至19頁)。
    又原告主張其他人之後發生之事故並未碰撞其身體，要與其
    在談話紀錄表中所述相符( 見本院卷第67頁)，且之後事故
    之肇事車輛駕駛人均表示當時道路有交通事故車輛(即本件
    兩造車輛)，且均僅陳述撞到車輛，未陳述有撞到原告，則
    原告所受之傷害，應係其與被告間事故所造成。被告並就此
    費用不爭執，故原告請求賠償醫療費用600元應予准許。
　⒉慰撫金：原告因本件事故受有體傷已如上述，審酌原告所受
    傷害非鉅，及兩造所得與名下財產等一切情狀，認原告請求
    慰撫金6,000元為適當，逾此範圍之請求過高不應准許。
　⒊系爭車輛維修費：原告主張系爭車輛維修零件材料費15,520
    元、工資776元，並提出估價單、發票為據( 見本院卷第21
    、126頁)，惟被告所否認並以前詞置辯。然被告在談話紀錄
    表中稱原告很快衝過來，兩車車頭撞到( 見本院卷第65頁)
    ，是依被告所述之情節，兩車既係在相當速度行駛中發生碰
    撞，衡情均會因此失去平衡造成人車傾倒，是被告辯稱其未
    造成系爭車輛車損，顯屬卸責之詞，微無足取。又原告自陳
    與被告發生碰撞時系爭車輛往左倒，立起來後其他人發生事
    故波及是往右倒等語( 見本院卷第122頁)。準此，系爭車輛
    左側含傳動外蓋及車前部分損害應由被告負賠償責任；防燙
    蓋位於右側，應非兩造事故所致，至於中柱及尾燈部分，左
    右傾倒均會碰撞之，故被告應負擔一半，據此計算後，因兩
    造事故所造成之車損零件材料金額應為8,563元( 見本院卷
    第21頁)。而請求賠償物被毀損所減少之價值，得以修護費
    用為估價標準，但以必要者為限，例如修理材料費以新品換
    舊品應予折舊（最高法院77年第9 次民事庭會議決議內容參
    照）。系爭機車屬機器腳踏車，依行政院固定資產耐用表使
    用年數為3 年，於108 年5 月出廠，有行照影本、可參，是
    零件材料費用以平均法折舊後為5,709元，加計工資433元(8
    653/15520*776=433)為6,142元。故原告請求逾6,142 元部
    分不應准許。
五、從而，原告依侵權行為法律關係請求被告給付原告12,742元
    及自起訴狀繕本送達翌日即111 年1 月25日起至清償日止按
    週年利率百分之5 計算之利息為有理由，應予准許。逾此
    範圍之請求為無理由，應予駁回。
六、本件係就民事訴訟法第427 條訴訟適用簡易程序所為被告敗
    訴之判決，爰依同法第389 條第1 項第3 款之規定，就原告
    勝訴部分職權宣告假執行。另依職權諭知免為假執行之擔保
    金額。
七、至兩造其餘之攻擊防禦方法及未經援用之證據，經本院斟酌
    後，認為均不足以影響本判決之結果，自無逐一詳予論駁之
    必要，併此敘明。
九、據上論結，原告之訴一部有理由一部無理由，依民事訴訟法
    第79條、第389 條第1 項第3 款、第392 條第2 項規定，判
    決如主文。 
中　　華　　民　　國　　111 　年　　5 　　月　　23　　日
                  高雄簡易庭　法　　　官  楊詠惠
以上正本係照原本作成。
如不服本判決，應於送達後20日內，向本院提出上訴狀並表明上
訴理由，如於本判決宣示後送達前提起上訴者，應於判決送達後
20日內補提上訴理由書（須附繕本）。
中　　華　　民　　國　　111 　年　　5 　　月　　23　　日
                              書  記  官  蔡佩珊